【裁判字號】    99,訴,1534
【裁判日期】    991112
【裁判案由】    妨害性自主罪
【裁判全文】
臺灣臺中地方法院刑事判決              99年度訴字第1534號
公  訴  人  臺灣臺中地方法院檢察署檢察官
被      告  戴駿吉
選任辯護人  尤雯雯律師
上列被告因妨害性自主案件，經檢察官提起公訴（98年度偵字第
27075號），本院判決如下：
    主    文
戴駿吉對於女子利用其酒醉致相類於精神障礙之情形，不能抗拒
而為性交，處有期徒刑肆年。
    犯罪事實
一、戴駿吉前因重傷害案件，經臺灣彰化地方法院於民國96年8
    月27日以96年度訴字第461號判決判處有期徒刑2年，緩刑5
    年確定，現仍於緩刑期間內，竟猶不知警愓，於98年9月25
    日23時許，與成年女子A女（即代號00000000號，真實姓名
    年籍均詳卷）及友人甲、乙、丙、丁等一行人齊聚臺中市○
    區○○路○段272號「○○KTV」店內飲酒唱歌，為丁慶生。
    迨至翌日凌晨3時許，KTV聚會結束後，劉蔓瑩即委託甲將已
    酒醉之A女載返A女位於○○縣○○市之租屋處，亦將搭乘甲
    車輛離去之戴駿吉遂攙扶A女步出KTV店後，2人一同乘坐於
    甲所駕駛車牌號碼00- 0000號自用小客車之後座，副駕駛座
    則由丁乘坐。嗣因A女酒醉不省人事，甲無法詢知其正確住
    址，乃決定將戴駿吉、A女及丁3人均載往汽車旅館休息過夜
    ，遂於98年9月26日凌晨4時18分許，將車開往○○縣○○鄉
    ○○路00號「○○精品汽車旅館」登記住宿，由甲將戴駿吉
    叫醒後，再由戴駿吉攙扶酒醉之A女進入202號房內，甲則與
    丁一同入住000房。詎戴駿吉將A女扶入000號房後，見A女不
    勝酒力而呈泥醉昏睡狀態，認有機可趁，竟基於乘機性交之
    犯意，明知A女已因酒醉而處於相類於心神喪失之精神障礙
    狀態，竟利用A女酒醉而不能抗拒之際，將A女所穿著之衣褲
    全部褪去後，將其生殖器插入A女陰道內抽動，予以性交得
    逞；過程中A女雖稍有意識，且感覺遭人褪去全部衣物及性
    侵害，本意欲反抗，但因酒醉而無力抗拒，復又陷入沈睡中
    ；俟A女清醒後始知悉係遭戴駿吉性侵害。
二、案經A女訴請○○縣警察局○○分局報告臺灣臺中地方法院
    檢察署檢察官偵查起訴。
    理    由
壹、證據能力之說明：按被告以外之人於審判外之陳述，雖不符
    刑事訴訟法第159條之1至第159條之4之規定，而經當事人於
    審判程序同意作為證據，法院審酌該言詞陳述或書面陳述作
    成時之情況，認為適當者，亦得為證據；當事人、代理人或
    辯護人於法院調查證據時，知有刑事訴訟法第159條第1項不
    得為證據之情形，而未於言詞辯論終結前聲明異議者，視為
    有前項之同意，刑事訴訟法第159條之1、第159條之5第1項
    、第2項分別定有明文。經查，本判決下列所引用之被告以
    外之人於審判外之陳述或非供述證據，檢察官、被告及選任
    辯護人於本院言詞辯論終結前均未聲明異議，本院審酌上開
    證據資料製作時較無人情施壓或干擾，亦無不當取供，及證
    明力明顯過低之瑕疵，認以之作為證據應屬適當，故揆諸前
    開規定，認前揭證據資料有證據能力，先予敘明。
貳、認定本件犯罪事實所憑之證據及理由：
一、訊據被告戴駿吉矢口否認有何乘機性交之犯行，辯稱：伊雖
    有與A女發生性交行為，但伊認為被害人並沒有不願意，當
    時係因為伊與A女均有喝酒，就發生性交行為，且當時在汽
    車旅館裡是A女不知道睡了多久，轉身過來抱伊，那時候伊
    也昏昏沉沉的抱住A女，伊也沒有把持住，當時因為有生理
    反應所以就與A女發生性行為，A女的衣服是伊幫忙脫的，而
    A女也有把伊的衣服脫掉，性交時2人的衣服全都脫光，伊在
    上，A女在下，伊也有射精，是射在A女的肚子上，性行為結
    束後伊就睡著了，不知道A女如何處理，等伊睡醒之後，A女
    說她有去沖澡，之後伊與A女2人就一起找這裡是哪裡，伊並
    沒有犯罪云云；被告之選任辯護人則以：被告與被害人2人
    皆係正常之青年男女，當時皆處於酒醉狀態，又同處一室，
    同睡一床，在酒精催化下，2人發生性關係可想而知；當時
    被害人並未反抗或掙扎，且於睡醒後還問被告所住宿的旅館
    為何處，甚至與被告一起共同吃早餐、喝飲料、看電視、聊
    天，並要被告打電話至櫃檯詢問所投宿旅館，同時還告訴被
    告，2人發生性關係不過係酒後亂性、一夜情，要被告不得
    到處張揚。後來2人亦同時搭乘甲所駕駛之車輛同時離開，
    在甲車上被害人亦無任何不悅情緒，亦無任何責備被告之情
    緒反應，仍然與同車之甲、丁及被告等說說笑笑一起談天，
    若被害人因受制於被告而遭性侵害，為何不於當日返家後立
    即報警或前往醫院驗傷，何須拖至事隔10 多日之後才前往
    驗傷及報警。更見被害人與被告間發生性關係應係出於其自
    願等語為被告置辯。然查：
（一）被告於前開時、地乘機對被害人A女為性交等情，業據證
      人即被害人A女於警詢、偵查中及本院審理時指述及證述
      屬實，證人即被害人A女分別指述及證述如下：
  1.被害人A女於警詢中指述：「（問：請你詳述案發的時間、
    地點與經過的情形？）98年9月（筆錄誤載為10月）25日晚
    上9點左右我朋友（乙）接到甲電話叫她買酒，我們就騎摩
    托車至忠明南路一家7-11商店買酒（伏特加）1瓶，買完我
    們就出發到○○路的○○KTV集合共有7人（4男3女），約23
    時左右全員到齊後我們至樓上包廂唱歌、喝酒，過一會兒，
    酒喝完（在7-11買的伏特加），乙與戴駿吉至樓下買兩手啤
    酒上來，我們就繼續一起喝，約半小時後，甲就先行至樓下
    休息，然後戴駿吉也接著下樓，再上來時戴駿吉手上就拿一
    瓶已開封綠茶飲料給我喝，我喝完之後，就覺得全身無力，
    原本我是倒向另一邊，結果戴駿吉把我拉向他那邊，再來我
    就沒有意識了，直到他們要離開上車時，我隱隱約約知道我
    在車上了，且覺得回家（○○租屋處）的路怎麼那麼長，然
    後又隱約聽到抱歉已客滿，然後我就又不知道人，再等我有
    意識時是看到床（不是我家的床），我就躺在床上，那時仍
    全身無力，此時戴駿吉就靠近我，我想反抗卻沒有力氣，戴
    駿吉就繼續脫我衣服及褲子，我有與他拉扯，但仍被他脫掉
    ，就在他強壓住我身體後，我就又昏睡過去，一直到隔天早
    上我醒來後，我發現戴駿吉睡在我旁邊，我跟他全身都沒有
    穿衣服，不久他（戴駿吉）也醒過來，我就問他這裡是那裡
    ，他（戴駿吉）也問我這裡是那裡，我覺得他很驚訝怎麼會
    在汽車旅館（因戴駿吉有打電話問櫃台這是那家汽車旅館）
    ，但並沒有很驚訝跟我發生關係，然我發現我陰道會疼痛且
    有黏液，肚上也有，之後戴駿吉就打電話給載我們來汽車旅
    館的甲，結果甲及其女朋友就住我們隔壁間，等我們穿好衣
    服後就搭甲的車子離開，我請甲載我至○○公車站，我自己
    搭公車回○○。」等語（見○○縣警察局○○分局刑案偵查
    卷宗第5-6頁）。
  2.證人A女於偵查中結證稱：「（問：你要告戴駿吉何事？事
    發經過？）性侵害。一開始是甲約我，他是乙的朋友，甲在
    9月（筆錄誤載為10月）月24日晚上打電話約我隔天晚上要
    不要去○○唱歌，因為隔天是丁的生日，丁是我國中的學姐
    。9月（筆錄誤載為10月）25日我和乙、她男友丙一起過去
    ，我騎自己的機車，乙讓我載，乙的男友丙自己騎一台機車
    ，我們是晚上約9、10點過去，我們到○○時，其他人包括
    戴駿吉、丁及丁的2個男性友人等4個人已經先到在門口等了
    ，我們到之後就上去開包廂唱歌，酒是我們要過去前甲有先
    打電話給乙說要先買酒過去，我是聽乙說他們要買伏特加一
    瓶，我和乙一起進去7-11買伏特加，丙在外面等。我們在包
    廂中我自始都是坐在戴駿吉旁邊，戴駿吉的另一邊沒有坐人
    ，是戴駿吉自己來坐我旁邊的。我們在包廂中喝酒、唱歌，
    酒中有摻雪碧，我喝了2杯後，感覺有一點醉、頭暈，因為
    離結束還有一段時間，我和乙說等我比較清醒後要回○○，
    乙說要我過去她的宿舍睡覺，我對乙說不要，說我要回○○
    ，當時我們人還在包廂裡，我還算清醒時，當時是幾點我不
    清楚。之後隔了一段時間，甲走過來坐在戴駿吉旁邊，甲說
    他累了，要去車上休息，甲就先下去，過一會兒戴駿吉再跟
    著下去。後來戴駿吉自己一人上來時，帶了一瓶保特瓶裝的
    梅子綠茶，叫我喝，其他人沒有喝，連戴駿吉也沒有喝，這
    時是幾點我也不知道。戴駿吉叫我喝的時候，原本我不要，
    但他叫我喝，我也就喝了，我的記憶只到喝完梅子綠茶後走
    出去想去自助吧弄東西吃，但是沒有吃就走回來，之後的那
    一段就不記得了，連怎麼走下去○○都不知道。（問：上車
    的事是否知道？）我不知道，下車也不知道，連怎麼進去汽
    車旅館我也不知道。可是中間一段期間我有聽到一句『不好
    意思，客滿了』，那時候意識到人在車上，我當時以為他們
    要載我回去。（問：何時知悉自己人在汽車旅館？）我是隔
    天醒來時才知道。（問：醒來後的情況？）醒來後才知道人
    在汽車旅館，當時我和戴駿吉2人都全身赤裸，沒有穿衣服
    。（問：戴駿吉稱他是穿背心式內衣，是否如此？）不是，
    他是清醒後才穿上的，我比他早清醒。我碰到汽車旅館床的
    時候，我有感覺到他過來，因為他有拉扯我的衣服，我有嘗
    試去撥掉，但是沒有用，手沒有力氣，沒辦法阻止他的動作
    ，之後我就倒在那邊，之後我就又睡著了，隔天清醒才知道
    全身脫光光。（問：何以確認你與戴駿吉之間有性交行為？
    ）因為我肚子及陰道有他殘留的精液，且陰道會疼痛。（問
    ：當時擦拭的衛生紙是否有收集起來？）沒有。我剛才說肚
    子上有精液，是醒來之後感覺肚子黏黏的，已經被擦過了，
    我聞了之後，才知道那是精液。（問：隔天醒來是約幾點？
    ）中午。（問：如何離開汽車旅館？）我問他我們2個人怎
    麼會在汽車旅館，他說不知道，我問他我是怎麼上來的，他
    說是他揹我上來的。之後我又問他甲、丁，他說他也不知道
    ，後來戴駿吉打給甲，才知道他們2人在隔壁間。」等語（
    見臺灣臺中地方法院檢察署98年度偵字第0000號偵查卷第
    20-22頁）。
  3.證人A女於本院審理時結證稱：「（檢察官問：請陳述98年9
    月26日你被被告性侵害情形？）一開始是唱歌的時候，我記
    得我跟證人乙一起去，約好證人乙的男朋友，我們3人一起
    過去，我與證人乙騎乘1台機車，證人乙的男友自己騎乘1台
    機車，中間甲打電話給乙叫我們去買酒，我與乙到KTV的時
    候，被告與甲及其他的人都已經到了，我們就開始點歌唱歌
    ，進去後差不多我們就開酒，我與乙他們一起去自助吧台倒
    飲料要加在酒裡面，之後中途甲有跟被告不見，但是我不知
    道他們不見多久，後來被告有拿1瓶飲料過來，我不知道是
    什麼飲料我知道是瓶裝的，我喝的時候瓶子是打開的，瓶身
    是綠色黃色的，就好像是梅子綠，我喝的時候也是梅子綠的
    口味，我不知道我喝了多少，我喝了之後我就不太知道人了
    ，我也不知道我怎麼走的，怎麼離開KTV的。（檢察官問：
    之後你有意識到的事情是什麼？）我不知道過了多久，但是
    我知道我在車上，我沒有印象我是怎麼上車的，而我全身沒
    有力氣，我記得那時候甲在車上跟人家講話，我隱約有聽到
    ，好像對方說抱歉已客滿，接下來我就又沒有意識了，等我
    又有意識的時候，我有看到床，我不知道那是哪裡，因為我
    被攙扶著，全身沒有力氣，且我也不知道是誰攙扶著我的，
    我只知道我有躺著，接著我感覺被告就靠過來，他靠近我有
    要脫去我的上衣，我有試著想要去反抗，但是我沒有力氣去
    反抗，我是有想著要去反抗，但是手舉不起來，後來我知道
    我的衣服有被脫掉，是我全身全部的衣服包括內衣內褲，被
    告接著就壓著我，我感覺被告有對我為性交行為，我不知道
    性交多久，我當時並不知道被告有無射精，後來我也不知道
    我是什麼時候就又失去意識。（檢察官問：當時你是否知道
    對你為性交行為的人是被告？）不知道。（檢察官問：你是
    後來知道是被告對你做性交行為，所以你剛剛才回答是被告
    靠近你對你為性交行為？）是的。」、「（檢察官問：你在
    汽車旅館醒過來時，你怎麼會知道你跟被告發生性交行為？
    ）因為我醒來之後陰道會痛，我在陰道處有摸到黏黏的液體
    ，我有用手伸入陰道內摸，且被告有叫我去廁所洗澡，我有
    將手伸入陰道摸到的黏液拿來聞，聞起來就是精液的味道。
    （檢察官問：你先前有與其他人發生過性交行為？）是的，
    所以我知道精液的味道。（檢察官問：《提示偵卷Ｐ22、警
    卷Ｐ6》你在警局說醒來後發現陰道會疼痛且有黏液，肚子
    上也有黏液，偵查時在檢察官那邊你說肚子及陰道有殘留的
    精液，且陰道會疼痛，醒來後感覺肚子黏黏的且已經被擦過
    ，是否如此？）是的，剛剛我沒有講到肚子上面也有黏液是
    因為我剛剛忘記講了。（檢察官問：你所謂感覺肚子黏黏的
    且已經被擦過，黏的情形如何？被擦過情形如何？）我不會
    講，感覺就是被擦過但是乾掉還是黏黏的。（檢察官問：是
    全部乾掉嗎？）是的。（檢察官問：肚子上面黏黏的範圍多
    大？）當時我是躺著且我是用摸的，沒有感覺範圍多大。（
    檢察官問：你剛剛說你發現被告躺著那邊床下有衛生紙，你
    有去看衛生紙嗎？）沒有，我不知道要走過去看衛生紙，我
    是去廁所時經過看到的。」等語（見本院卷99年10月29日審
    判筆錄第4-5頁、第9-10頁）。
  4.依證人即被害人A女前揭之指述及證詞，足認被告對A女為
    性交行為時，A女確實處於因酒醉昏睡意識不清，行動無法
    自主之相類於心神喪失之精神障礙，而不能抗拒之狀態。
（二）又查，證人甲於警詢中證稱：「（問：當日何時離開○○
      KTV？離開後前往何處？）約9月26日3時左右離開。那天
      欲離開KTV，小MO（指證人乙）就請我開車送A女回○○他
      的租屋處，原本我不太願意，因為這樣等於來回跑，我會
      很累，可是○○告訴我說，如果A女沒有回○○，就須住
      在他家，但是明天他要上班，會先出門，這樣剩下A女跟
      丙2人在他家裡，會很奇怪，我只好答應載A女回○○，於
      是，A女就上車，但是我不知道路怎麼走，我有問○○，A
      女有辦法指引路該怎麼走嗎？○○O就跑去問A女，○○回
      來之後就告訴我他可以報路，後來在KTV樓下要離開的時
      候，我們4人都上了車，乙要騎A女的摩托車，但是不知道
      機車密碼，跑過來問A女，A女就講了密碼說是000，但我
      在開車有經過他們停放摩托車的地點，小○○卻還是在弄
      A女的機車，還沒騎走，我就對他們2人說再見。過了約4
      、5個路口，我轉頭要問A女怎麼回○○，可是她卻已經不
      省人事，搖也搖不醒，連同坐在他旁邊的戴駿吉也是在睡
      覺。後來我因為我不知道A女住○○何處，也不知道該怎
      麼走，我就將車開回○○，到了約5時左右，因為他們3人
      都已經酒醉，我只好必須找地方休息，先到了○○鎮○○
      路的○○汽車旅館，但是客滿，我才又將車子開往○○鄉
      的○○汽車旅館，到了旅館之後，我就用打的方式，把戴
      駿吉叫起來，戴駿吉再把A女叫起來，他們2人就下車，戴
      駿吉就扶著A女，但是好像站的不是很穩，我就從後面支
      撐著他們2位進去房間裡面，A女一進去之後，就直接倒在
      床上，戴駿吉還站著跟我說再見，我就離開房間，將車庫
      電動門拉下。後來，我才又去開另一間房間，與丁同住一
      間房間。」等語（見○○縣警察局○○分局刑案偵查卷宗
      第8-9頁），於偵查中亦結證稱：「（問：為何會跑去汽
      車旅館？）因為我找不到路，我問A女可不可以報路，她
      說可以，但是上車後，A女就搖不醒了，我有叫她，我一
      直在臺中繞，繞了一個多小時，要找上高速公路的路，快
      5點多才回到○○．．．。」、「（問：到了汽車旅館時
      ，戴駿吉把A女叫起來時，A女的狀況如何？）她有醒，可
      以走路但昏昏沉沉，我不知道她的狀況如何，她看起來是
      酒醉的。」等語明確（見臺灣臺中地方法院檢察署00年度
      偵字第0000號偵查卷第44、45頁），足見被害人A女在離
      開KTV後，由證人甲開車搭載至汽車旅館之過程中顯然均
      已因酒醉昏睡而不省人事；另證人甲於本院審理時到庭結
      證稱：「（檢察官問：你剛剛說到汽車旅館之後你叫醒被
      告，你如何叫醒他？）用揍的。（檢察官問：你有沒有叫
      被告也把被害人叫起來？）有。（檢察官問：你有看到被
      告是用什麼方式叫醒被害人？）沒有，因為我人已經在車
      外，我的車是00年的，被告當時已經有先出來車外，再伸
      頭進入車內叫被害人，因為我的車要讓後座的人離開的話
      要先把前座往前拉，後座的人才可以到車外，而丁當時睡
      死了，所以我開駕駛座的車門，先讓被告下車。（檢察官
      問：被告下車之後你就馬上叫被告把被害人叫醒？）是的
      。（檢察官問：被告將頭伸入是從你那邊的駕駛座伸進去
      ？）是的。」、「（檢察官問：你剛剛說被告與被害人二
      人上樓就自己進去房間？）我只到二樓樓梯口轉頭就走，
      我沒有看見他們二人進入房間的情形。（檢察官問：你之
      前說過被告還有站著跟你說再見，是否如此？）是的。」
      等語（見本院卷00年00月00日審判筆錄第28-30頁），是
      被告既能在遭證人甲揍醒後，負責叫被害人A女下車，且
      在證人甲在後協助其扶著A女爬上2樓房間時，站著與證人
      甲道別，斯時被告之意識當屬清晰。又證人甲雖於警詢中
      亦證稱：「．．．我轉頭要問A女怎麼回○○，可是她卻
      已經不省人事，搖也搖不醒，連同坐在他旁邊的戴駿吉也
      是在睡覺．．．。」、「．．．到了旅館之後，我就用打
      的方式，把戴駿吉叫起來，戴駿吉再把A女叫起來，他們2
      人就下車，戴駿吉就扶著A女，但是好像站的不是很穩，
      我就從後面支撐著他們2位進去房間裡面．．．。」、「
      （問：戴駿吉有無飲酒？有無酒醉？）有喝酒。我不知道
      他有沒有醉，但是反應已經遲鈍了。」等語，惟證人甲於
      本院審理時亦結證稱：「（檢察官問：你剛剛說被告應該
      是醉了，為什麼你在警察局是說你不知道他有沒有醉，但
      是反應已經遲鈍？）我不知道他醉的程度如何，但是我看
      他的情形好像是醉了，因為每個人醉的定義不同，我只是
      把被告當下的情形表達出來而已。」等語（見本院卷00年
      00月00日審判筆錄第31頁），顯見證人甲前揭警詢筆錄並
      無法證實被告於案發當時之精神狀況係處於泥醉至不省人
      事之情狀；況被告於本院行準備程序時曾供述：「．．．
      在旅館裡面被害人不知道睡了多久，有轉身過來抱我，那
      時候我也昏昏沉沉的也抱住被害人，我也沒有把持住，當
      時有生理反應所以就與被害人發生性行為，被害人的衣服
      我有幫他脫，被害人也有把我的衣服脫掉，我們二人的衣
      服全都脫光，我在上被害人在下，我也有射精是射在被害
      人的肚子上，性行為結束後我就睡著了不知道被害人如何
      處理．．．。」等語（見本院卷第17 -18頁），且於警詢
      中亦供稱：「（問：如你所述，你係翌(26)日早上才醒來
      ，醒來之時你的穿著如何？）我穿著一條內褲、一件背心
      式內衣。」、「（問：既然你說你喝醉了，你怎麼知道有
      性交？）我有印象。醒來她躺在我旁邊，我身上只穿背心
      、內褲。」等語，於99年11月4日本院審理時亦供述：「
      （問：98年9月26日上午你在○○精品汽車旅館房間醒來
      時你身上有無穿衣服？）有，我穿四角褲及內衣。」等語
      ，足見被告對於其有對A女為性交行為，並射精於被害人A
      女肚子上乙情並非無所知悉，且於性交完成後尚知悉將內
      褲及背心式內衣穿上，應係在意識清楚下所為無虞。再依
      卷附自「○○KTV」大廳及門口之監視器錄影畫面所擷取
      之照片顯示（見警卷第17-19、21- 22、24頁），被害人A
      女離去「○○KTV」時，係由被告所攙扶，且照片中被害
      人A女之身體呈現低頭、彎腰，且以手摀住嘴巴，依外觀
      情狀上判斷被害人A女應係處於極度不舒服之狀況，且被
      害人A女均緊靠被告身上，倘被害人A女當時並無身體不適
      或無酒醉情狀，據證人A女於本院審理時證述伊與被告僅
      在此次聚會前見過2次，且係2、3個星期前始認識被告等
      語以觀（見本院卷00年00月00日審判筆錄第4頁），依被
      害人A女與被告之交情，被害人A女實無可能由不熟識之被
      告在旁攙扶；又觀該擷取照片所示（見警卷第17 、18、
      19頁），在被告攙扶被害人A女時，站立一旁者尚有神態
      清醒之案外人丙，倘被告斯時確如其所辯係處於酒醉之狀
      態，且如證人甲及證人乙於本院審理時結證稱被告應該已
      經喝醉、走路顛顛倒倒、走路不穩等情（見本院卷99年10
      月29日審判筆錄第25、33、35、42頁），則被害人A女豈
      會由連走路都顛顛倒倒且不穩之酒醉被告負責攙扶而非由
      友人丙或證人乙負責攙扶？況依其餘擷取照片所示（見警
      卷第20 -24頁），當日參與生日聚會而於聚會結束後離去
      「○○KTV」之證人丁、甲、乙及丙等4人離去時均可獨立
      行走，無須旁人攙扶，渠等4人中之任何1人顯應均較泥醉
      之被告更適合攙扶被害人A女；是依該擷取照片所示，被
      告既能以左手提著被害人A女之手提包，且以右手攙扶身
      體狀況極度不適之被害人A女，走路之神態亦未顯出任何
      因酒醉而有顛顛倒倒或不穩之情況，堪認被告之精神狀況
      ，應屬正常且意識清楚。
（三）又選任辯護人雖以證人丁於警詢中證述：「（問：戴駿吉
      與A女如何進入汽車旅館？）隱約中看到A女呈半彎腰的姿
      態，頭部靠在戴駿吉的胸膛，雙手環抱著戴駿吉的腰部，
      而戴駿吉雙手環抱著A女的背部。」等語（見○○縣警察
      局○○分局刑案偵查卷宗第12頁），認當時被害人A 女與
      被告間係有情愫存在，而在雙方都有喝酒的情況下發生性
      關係顯屬自然，絕非如起訴書所載係遭被告強迫所為云云
      ；惟查，依證人甲於本院審理時結證稱：「（檢察官問：
      你有看到被告是用什麼方式叫醒被害人？）沒有，因為我
      人已經在車外，我的車是00年的，被告當時已經有先出來
      車外，再伸頭進入車內叫被害人，因為我的車要讓後座的
      人離開的話要先把前座往前拉，後座的人才可以到車外，
      而丁當時睡死了，所以我開駕駛座的車門，先讓被告下車
      。」、「（問：被告在叫被害人起來時，你有沒有去叫丁
      ？）沒有。」等語以觀（見本院卷99年10月29日審判筆錄
      第29頁），證人丁既如證人甲所證述係處於「睡死了」的
      狀態，且證人甲並沒有叫醒證人丁，則證人丁又何能對被
      告係如何將被害人A女帶進汽車旅館乙情有清楚之印象記
      憶，是證人丁上開證言難認與事實相符；況縱證人丁前開
      證詞屬實，然亦無法遽認被害人A女與被告間有任何曖昧
      情愫存在，蓋被害人A女既已因酒醉昏睡而意識不清，其
      在被告攙扶下自然與被告有親密之肢體接觸，尚難遽此即
      認定被害人A女對被告存有好感而應有意願與被告發生性
      交行為。
（四）再選任辯護人雖又以證人乙於警詢中證述：「．．．
      因為機車有密碼鎖，我就打電話給A女，她想了一下子才
      告訴我密碼．．．。」等語，認被害人既然都還能接聽證
      人乙撥打給她的電話，並告訴證人乙機車密碼鎖號碼，顯
      見被害人並非如其所述，酒醉至完全不省人事程度，因而
      被害人主張其係遭被告所強迫發生性關係並不屬實云云；
      惟查，證人乙於警詢中係證述：「（問：A女與妳共乘一
      部機車前往，為何妳未與其一起離開？）她原本打算就要
      自行騎車回去○○住處，後來因為她有喝酒，我希望她睡
      在我○○路住處，但是她還是想回○○，於是，我就去問
      甲，看可不可以送A女回○○，後來就由甲等人送A女回○
      ○，而我就去騎A女的機車，因為機車有密碼鎖，我就打
      電話給A女詢問密碼，她想了一下子才告訴我密碼，但她
      告訴我的號碼卻又打不開，於是我又回撥電話給她，她就
      一直重組3位數密碼，無法給我確定的密碼，最後我就放
      棄了，把機車留在原地，與我男友回家。」等語（見○○
      縣警察局○○局刑案偵查卷宗第14頁），且於本院審理時
      亦結證稱：「（辯護人問：離開KTV之後你有打電話給被
      害人？）有。（辯護人問：為了什麼事情？）我問被害人
      機車密碼鎖。（辯護人問：被害人能夠清楚回答？）被害
      人有給我密碼，但是不正確的我解不開，後來我又打電話
      詢問被害人密碼，被害人又給我3個數字，也是那3個數字
      ，只是不同的組合，但是也是打不開。」、「（檢察官問
      ：你剛剛說你有打電話問被害人詢問機車鎖的密碼，被害
      人就給你3個密碼，但是也打不開，但是你在警局說電話
      中被害人就一直重組3位數密碼，沒有辦法給我正確的密
      碼，被害人是如何重組，情形如何？）數字是0個，只是
      被害人一直講這3個數字的重組順序，例如000、000，湊
      了幾次我忘記了，好像2、3次吧。」等語（見本院卷99年
      10 月29日審判筆錄第39、40頁），是被害人A女縱然有接
      聽證人乙之來電，然並未告知證人乙正確之機車密碼鎖號
      碼，而係告知3碼數字後，以重組該0碼數字順序之號碼告
      知證人乙，且最終亦均未能告知證人乙正確之機車密碼鎖
      號碼；是被害人A女斯時倘係意識清楚，其為使證人乙將
      其所有機車騎回住處代為保管，應無可能故意未將正確之
      機車密碼鎖號碼告知證人乙，而使證人乙無法將被其機車
      騎回住處代為保管，任由該部機車放置在「○○KTV」附
      近；況證人A女於偵查中曾結證稱：「（問：乙稱要離開
      KTV時，她有問妳機車的密碼鎖的事？）我不知道她有問
      密碼鎖的事，是26日下午乙跟我說我的機車還在KTV那裡
      。」等語（見臺灣臺中地方法院檢察署98年度偵字第0000
      0號偵查卷第22頁），且於本院審理時亦到庭結證稱：「
      （檢察官問：你是否記得你在離開KTV時證人乙有曾經問
      你機車密碼鎖的事情？）我當下不知道，是隔天我打電話
      給乙時，證人乙才跟我說我給她亂報密碼。（檢察官問：
      證人乙是告訴你你跟她亂報密碼，還是有把當天她問你密
      碼的這件事情全部過程告訴你？）證人乙說她問我2、3次
      ，我跟她講的密碼她都打不開。」等語（見本院卷99年10
      月29日審判筆錄第9頁），由此益徵被害人A女當時應係因
      酒醉致意識不清，遂無法將正確之機車密碼鎖號碼告知證
      人乙。
（五）另選任辯護人再以本案發生後被害人A女還分別於0月00日
      、29日傳寄簡訊予被告，且分別於10月2日、3日打電話予
      被告。若被害人A女真如遭被告強迫所為，何以事後還一
      再和被告聯絡，甚至在9月28日以其所使用之手機（行動
      電話號碼詳卷）傳簡訊給被告，內容為：「我同學找我，
      晚點在打給你，別難過了－」、9月29日還以同一手機號
      碼傳簡訊予被告，內容為：「我剛從我朋友那回來，你還
      在難過阿」，皆未見被害人A女有任何遭被告強迫之處，
      甚至還傳簡訊安慰被告，顯見被害人A女與被告間發生性
      關係，係出於被害人A女自由意願下，被告並無任何違反
      其意願之強迫行為。若係出於被告強迫所為，何以被害人
      A 女還於事發後一再與被告聯絡甚至以簡訊安撫被告，實
      令人無法看出被害人A女有任何遭被告強制性侵害之處云
      云；惟查，依證人A女於本院審理時結證稱：「（檢察官
      問：妳剛剛說被告叫證人甲打電話給妳，叫妳回電給被告
      ，妳有打電話給被告？）是甲打電話給我，告訴我被告的
      電話號碼，我才打電話給被告，要不然我也不知道被告的
      電話號碼。（檢察官問：那是在妳與被告發生性關係之後
      隔幾天妳打電話？）約2、3天。（檢察官問：妳有打了幾
      通電話給被告？）都是被告打給我，我沒有接到我才回撥
      給被告。（檢察官問：所以妳並沒有主動打電話給被告過
      ？）沒有，是因為證人甲要我打電話我才會打電話給被告
      ，如果不是證人甲要我打電話給被告我也不會打，因為我
      也沒有被告的電話。（檢察官問：依照被告提出的通聯紀
      錄顯示98年9月28日晚上9時54分，妳有撥打被告電話，通
      話時間是1分14秒，當天晚上10時9分妳有打給被告，通話
      時間是26分8秒，這二通電話都是被告先打給妳，還是妳
      主動打給被告？）是被告打給我我沒有接到，我才回撥給
      被告。（檢察官問：第一通通話內容是什麼？）可能是我
      跟他講你打給我要做什麼，我記得電話中曾經跟被告討論
      過他跟我發生性行為，被告是認為理所當然，否則為什麼
      沒有跟我道歉之類的話，但我不記得是哪一通電話。（檢
      察官問：第二通電話是當天晚上10時9分通話時間26分8秒
      你們通話內容？）應該就是我剛剛講的那些內容，因為我
      質疑被告，另外我也曾經跟證人乙講過叫被告不要打電話
      給我，因為我不知道如何面對被告，要跟被告作好朋友嗎
      ，因為被告與證人乙是親戚關係，如果攤開講來的話，我
      要怎麼面對證人乙。（檢察官問：《提示審理卷Ｐ24：辯
      護人提出答辯狀後面所附的二通簡訊內容》依照被告提出
      的通聯紀錄顯示及提示給妳看得這二通簡訊，妳分別在98
      年9月28日晚上10時38分、9月29日凌晨0時27分傳送這二
      通簡訊給被告，是否如此？）是的。（檢察官問：妳第一
      通簡訊是10時38分是在第2通電話22時9分通話完畢之後傳
      送？）是的。（檢察官問：為什麼妳會傳送這通簡訊？）
      因為那時候被告有跟我說他喜歡一個女生，所以我才會發
      簡訊叫他不要難過這樣的話。（檢察官問：被告喜歡一個
      女生與妳發簡訊有什麼關係？）他喜歡那個女生，然後被
      告說那個女生不喜歡他，被告有告訴我說那女生的名字，
      但我不知道是誰。（檢察官問：妳在凌晨又傳送一通簡訊
      給他，為什麼妳又傳送第二通簡訊給被告？）那時候事情
      發生之後，我心裡想說已經發生了，且證人乙她就鼓吹我
      與被告既然已經發生關係了就在一起，但是我沒有想要在
      一起，但是因為聽了證人乙的建議之後，我心理就想說如
      果是男女朋友發生關係，總比是被性侵害傳出去還比較好
      聽，所以我當時才會試著想要去關心被告，且剛開始也不
      是我主動聯絡被告，是被告主動聯絡我，我才會有這樣的
      想法。」等語（見本院卷00年00月29日審判筆錄第12-14
      頁），核與證人乙於偵查中結證稱：「（問：9月25日A女
      在KTV內喝了多少酒？）我不知道。（問：戴駿吉呢？）
      我不知道，他心情也不好在旁邊喝酒。（問：為何戴駿吉
      也心情不好？）好像是為了一個女生，也是感情的事。」
      等語（見臺灣臺中地方法院檢察署98年度偵字第00000號
      偵查卷第42頁），且於本院審理時亦結證稱：「（問：案
      發後你是不是有暗示或鼓勵被害人與被告交往看看？）有
      ，且我也認為被害人自己對被告也有這種感覺。（問：你
      鼓勵被害人與被告交往看看時，被害人有馬上回答你，她
      是不是願意與被告交往看看？）被害人給我的感覺是可以
      試試看。」等語相符（見本院卷00年00月29日審判筆錄第
      12-14頁），是被害人A女固然有傳送上開簡訊內容之簡訊
      及撥打電話予被告，然其當時之心態既係在證人乙之鼓勵
      下，嘗試與被告交往看看，則被害人A女傳送上開簡訊或
      撥打電話予被告，均不足據以推認被害人A女與被告為性
      交行為時係處於意識狀況清楚，且有意願之情況下所發生
      ；又被害人A女既於案發後因關心被告而發送上開關懷內
      容之簡訊，由此益徵被害人A女應無設詞誣陷被告之可能
      。
（六）綜上所述，本件事證明確，被告所辯要屬畏罪卸責之詞，
      不足採信，其犯行洵堪認定，應依法論科。
、論罪科刑之理由：
一、按對於男女利用其精神、身體障礙、心智缺陷或其他相類之
    情形，不能或不知抗拒而為性交者，刑法第225條第1項設有
    處罰之明文。其所謂相類之情形，係指被害人雖非精神、身
    體障礙、心智缺陷，但受性交時，因昏暈、酣眠、泥醉等相
    類似之情形，致無同意性交之理解，或無抗拒性交之能力者
    而言；至被害人之所以有此情狀，縱因自己之行為所致，仍
    不能解免乘機對其性交者之刑責（參照最高法院96年度台上
    字第4376號判決）。被告利用被害人A女酒醉昏睡而陷於不
    能且無力抗拒之情況下，將其陰莖插入被害人A女之陰道抽
    動，其性交行為已得逞，核其所為，係犯刑法第225條第1項
    之乘機性交罪。
二、爰審酌被告利用被害人A女因酒醉而陷於昏睡，不能抗拒時
    ，竟乘機對被害人A女為性交行為，缺乏對他人性自主權之
    尊重，且被告犯罪之動機係為滿足一己之私慾，被害人A女
    知悉後身心嚴重受創，且對被害人A女之身心產生之影響及
    所生之損害，暨被告犯罪後態度、品行、智識程度、犯罪手
    段等一切情狀，量處如主文所示之刑，以示懲儆；至檢察官
    具體求處有期徒刑6年，然本院認被告並未進一步對A女施強
    暴手段而為強制性交行為，以滿足其性慾，足見其良心未泯
    ，故認處以有期徒刑4年已足收懲戒之效，檢察官上開求刑
    似嫌過重，附此敘明。
肆、適用法律依據：
一、刑事訴訟法第299條第1項前段。
二、刑法第225條第1項。
中    華    民    國    99    年    11    月    12    日
                  刑事第十四庭  審判長  法  官  林美玲
                                        法  官  何世全
                                        法  官  許月馨
以上正本證明與原本無異。
如不服本判決應於收受判決後10日內向本院提出上訴書狀，並應
敘述具體理由；其未敘述上訴理由者，應於上訴期間屆滿後20日
內向本院補提理由書（均須按他造當事人之人數附繕本）「切勿
逕送上級法院」。
                                        書記官  黃美雲
中    華    民    國    99    年    11    月    12    日
附錄論罪科刑法條
中華民國刑法第225條第1項：
（乘機性交猥褻罪）
對於男女利用其精神、身體障礙、心智缺陷或其他相類之情形，
不能或不知抗拒而為性交者，處3年以上10年以下有期徒刑。

司法院資訊處製作；財團法人民間司法改革基金會備份。
